【裁判字號】    91,易,1881
【裁判日期】    920305
【裁判案由】    違反著作權法
【裁判全文】
臺灣桃園地方法院刑事判決                        九十一年度易字第一八八一號
    公  訴  人  臺灣桃園地方法院檢察署檢察官
    被      告  甲○○  男  六.
右列被告因違反著作權法案件，經檢察官聲請簡易判決處刑（九十一年偵字第四一０
六號），本院改以通常程序審理，判決如左
    主  文
甲○○共同明知為侵害著作權之物，意圖營利而交付，侵害他人之著作權，處有期徒
刑貳月，如易科罰金以佰元折算壹日。扣案之「侏羅記公園第三集」ＶＣＤ肆片均
沒收。
    事  實
一、甲○○與其配偶范鄭對二人於桃園縣新屋鄉○○路十八號經營「洪昹影音光碟店
    」，明知「侏羅記公園第三集」ＶＣＤ二組（一組兩片），係不詳人氏未經著作
    權人協和國際多媒體股份有限公司（下稱協和國際公司）同意授權而重製之侵害
    他人視聽著作之影音光碟，竟共同意圖營利於民國（下同）九十一年一月二十八
    日，在上址將上開光碟中之一組，出租交付予協和國際公司所僱之市場調查員。
    丙○○，丙○○旋將所租得之上開二片光碟，影印於紙張上回報公司，由公司職
    司此部份業務之乙○○於同日向桃園縣警察局檢舉，繼由該局警員持本院核發之
    搜索票於同日上午十三時三十分許至上址搜索而查獲前開二組光碟。
二、案經協和國際公司告訴人代理人乙○○訴由桃園縣警察局桃園分局移送台灣桃園
    地方法院檢察署檢察官偵查起訴。
        理  由
一、訊據被告固坦承於右述時地為警查獲其經營之影音光碟店有未經授權擅自重製之
    「侏羅紀公園第三集」之影音光碟二組，惟辯稱光碟係兒子買來供自己觀看，且
    查扣處係放置在店面後半段住家房間內與其他雜物相混，並未陳列在前半段之營
    業處所，供人選擇云云。經查，系爭光碟片二組，依卷附協和國際公司所提出之
    版權證明書及行政院新聞局錄影節目審查合格證明書影本各乙紙，可知協和國際
    公司對於系爭光碟片為享有著作權之人，又系爭光碟依卷附照片所示，並無一般
    正版品之硬盒塑膠包裝及表彰製作發行公司字樣之廣告海報，而僅裝置於普通塑
    膠封套內，一望即知為非法重製物。次查，系爭之光碟若果為被告之子買來自行
    觀賞，則相同影片何須購買二組，且該光碟片明顯為盜版品，已如前述，故此適
    可解釋被告不敢將之陳列於店面。再查，被告與其妻范鄭對共同經營洪昶影音光
    碟，且系爭光碟為證人丙○○於九十一年一月十八日至被告經營之光碟店內，由
    范鄭對與之接洽並由范鄭對自與警方查獲該光碟之同一房間內取出出租予伊等情
    ，業據證人丙○○到庭證述屬實，又警方後經其檢舉果於被告經營之光碟店內查
    扣有系爭盜版光碟，本院並將證人影印於紙張上之光碟片與查扣之光碟片相互比
    對，兩者復完全相同，足徵證人所言不虛，被告所辯則係飾卸之詞，自不足採，
    其犯行事證明確，堪以認定，應依法論科。
二、被告明知扣案之ＶＣＤ二組係未經著作財產權人同意或授權，而擅自重製他人享
    有著作權之視聽著作，屬於侵害他人著作權之物，竟意圖散布而交付，侵害他人
    之著作權。核其所為，係違反著作權法第八十七條第二款之規定，應依同法第九
    十三條第三款論科。又其與配偶范鄭對就上開犯行，有犯意聯絡，行為分擔，為
    共同正犯。爰審酌被告犯罪動機、目的、行為手段、犯罪所生危害及其犯罪後態
    度等一切情狀，量處如主文所示之刑，並諭知易科罰金之折算標準。又扣案之上
    開ＶＣＤ二組四片，係被告所有且係供犯罪所用之物，應依刑法第三十八條第一
    項第二款規定宣告沒收。
據上論斷，應依刑事訴訟法第二百九十九條第一項前段，著作權法第八十七條第二款
、第九十三條第三款，刑法第十一條前段、第二十八條、第四十一條第一項、第三十
八條第一項第二款、罰金罰鍰提高標準條例第二條，判決如主文。
本案經檢察官羅秀蓮到庭執行職務。
中        華        民         國    九十二   年    三    月    五      日
                                臺灣桃園地方法院刑事第一庭
                                    法  官   潘 政 宏
右正本證明與原本無異。
如不服本判決，應於判決送達後十日內向本院提出上訴狀( 應附繕本 )，上訴於
臺灣高等法院。
                                    書記官   王 月 香
中        華        民        國    九十二    年    三    月     七     日
附錄論罪科刑法條
著作權法第八十七條
有下列情形之一者，除本法另有規定外，視為侵害著作權或製版權︰
一  以侵害著作人名譽之方法利用其著作者。
二  明知為侵害著作權或製版權之物而散布或意圖散布而陳列或持有或意圖營利而交
    付者。
三  輸入未經著作財產權人或製版權人授權重製之重製物或製版物者。
四  未經著作財產權人同意而輸入著作原件或其重製物者。
五  明知係侵害電腦程式著作財產權之重製物而仍作為直接營利之使用者。


司法院資訊處製作；財團法人民間司法改革基金會備份。
